臺灣高等法院臺南分院刑事判決　　　　 94年度上易字第379號
　　上　訴　人
　　即　被　告　丙○○
上列上訴人因竊盜案件，不服臺灣嘉義地方法院九十四年度易字
第一三八號中華民國九十四年六月三十日第一審判決（起訴案號
：臺灣嘉義地方法院檢察署九十四年度偵字第二○三四號），提
起上訴，本院判決如下：
    主  文
上訴駁回。
    事  實
一、丙○○於民國（下同）八十八年間曾犯竊盜罪，經臺灣臺北
    地方法院判處有期徒刑十月，於八十九年十二月十三日執行
    完畢，再於九十二年間曾犯竊盜案件，經臺灣嘉義地方法院
    判處有期徒刑六月，如易科罰金，以三百元折算一日確定，
    甫於九十三年四月十九日執行完畢，猶不知悔改，復意圖為
    自己不法所有，於九十三年十二月十三日十九時五十六分許
    ，在桃園縣大園鄉○○村○○○路八三巷口，見乙○○所有
    車牌號碼二Ｇ-八○八五號自用小客車停於路旁並未熄火，
    竟徒手竊取該自用小客車，得手後供己作為代步之用。嗣於
    九十四年三月二十八日二十一時許，駕駛該車至嘉義市○○
    街三四號前時，為警當場查獲，始知上情。
二、案經嘉義市警察局第二分局報請臺灣嘉義地方法院檢察署檢
    察官偵查起訴。
    理  由
一、訊據上訴人即被告丙○○對於上開時地，竊取乙○○所有車
    牌號碼二Ｇ─八○八五號自用小客車，得手後供己使用之事
    實，迭據其在警訊、偵訊、原審及本院審理時均坦承不諱（
    詳警卷第二頁、偵查卷第九頁、原審卷第三六頁、第四二頁
    、第四五頁、本院九十四年八月二十五日審判筆錄），核與
    被害人乙○○指訴情節相符，並經證人即被告之同事蔡棟明
    於警訊時之證述明確，復有扣押筆錄、扣押物品目錄表、被
    害報告單委託書、贓物認領保管單、汽車新領牌照登記書、
    車輛竊盜、車牌失竊資料個別查詢報表各一份，以及車牌號
    碼二Ｇ─八○八五號自用小客車與查獲現場之照片十三幀附
    卷可按，被告自白與事實相符，本件事證明確，犯行洵堪認
    定，應依法論科。
二、查被告意圖為自己不法所有而竊取他人之車輛，核其所為，
    係犯刑法第三二○條第一項之竊盜罪。被告於八十八年間曾
    犯竊盜罪，經臺灣臺北地方法院判處有期徒刑十月，於八十
    九年十二月十三日執行完畢，再於九十二年間曾犯竊盜案件
    ，經臺灣嘉義地方法院判處有期徒刑六月，如易科罰金，以
    三百元折算一日確定，甫於九十三年四月十九日執行完畢，
    有臺灣高等法院被告全國前案紀錄表乙份附卷可參，其受有
    期徒刑之執行完畢五年內再犯本件有期徒刑以上之罪，為累
    犯，應依刑法第四十七條規定，加重其刑。
三、原審審理結果，認被告竊盜之罪證明確，適用刑法第三二○
    條第一項、第四十七條、罰金罰鍰提高標準條例第一條（原
    審漏引），並審酌被告之犯罪動機、目的、手段、智識程度
    、所竊得之財物價及前有多次竊盜前科，猶不知悔改等一切
    情狀，量處有期徒刑八月，認事用法俱無不合，量刑亦稱妥
    適，被告上訴意旨認原審量刑太重，指摘原判決不當，並無
    可取，為無理由，應予駁回。
四、據上論斷，應依刑事訴訟法第三六八條，判決如主文。
本案經檢察官甲○○到庭執行職務
中　　華　　民　　國　　94　　年　 　9　 　月　 　1  　日
                  刑事第五庭  審判長法　官 楊 明 章
                                    法　官 顏 基 典
                                    法　官 戴 勝 利
以上正本證明與原本無異。
不得上訴。
　　　　　　　　　　　　　　　　　　書記官 李 珍 鳳
中    華    民    國     94    年    9     月     5    日
附錄：本判決論罪科刑法條：
刑法第三二○條：意圖為自己或第三人不法之所有，而竊取他人
                之動產者，為竊盜罪，處五年以下有期徒刑、
                拘役或五百元以下罰金。
                意圖為自己或第三人不法之利益，而竊佔他人
                之不動產者，依前項之規定處斷。
                前二項之未遂犯罰之。
